# 短期持有同一控制下合并要不要调整期初数

提问人：zzjing 时间：2017-03-09 19:26:42
A公司今年 3 月从其最终控制方B处购买了C公司，形成同一控制下控股合并，但 2016 年 11 月份就将C公司出售了，这种情况下A编制合并报表时还需要调整期初数吗？我认为年底的时候已经将C卖了，持有时间很短，是不是可以不调整期初合并的数据？

回答人：chenyiwei
虽然期初、期末均未控制C公司，但如果 3 ～ 11 月期间的控制是真实的， 3 月份的股权收购和 11 月份的股权处置不是一揽子交易，那么3 月份就构成同一控制下合并，相应地需要对前期合并报表进行追溯重述。